臺灣高等法院高雄分院刑事判決　　　　96年度上訴字第1934號
上　訴　人
即　被　告　甲○○
選任辯護人　林石猛律師
　　　　　　邱基峻律師
　　　　　　鄭瑞崙律師
上列上訴人因違反毒品危害防制條例案件，不服臺灣高雄地方法
院95年度訴字第4666號中華民國96年8 月16日第一審判決（起訴
案號：臺灣高雄地方法院檢察署95年度偵字第23199 號），提起
上訴，本院判決如下：
     主  文
原判決撤銷。
甲○○販賣第一級毒品，處有期徒刑拾伍年，褫奪公權拾年，未
扣案之販賣毒品所得財物新台幣壹仟元沒收之，如全部或一部不
能沒收時，以其財產抵償之。又販賣第一級毒品，處有期徒刑拾
伍年，褫奪公權拾年。未扣案之販賣毒品所得財物新台幣壹仟元
沒收之，如全部或一部不能沒收時，以其財產抵償之。又販賣第
一級毒品，處有期徒刑拾伍年，褫奪公權拾年。扣案之第一級毒
品海洛因拾伍包（驗後合計淨重貳點壹伍公克，空包裝總重點
捌玖公克）及沾有海洛因殘渣包裝袋拾伍個，均沒收銷燬之；未
扣案之販賣毒品所得財物新台幣壹仟元沒收之，如全部或一部不
能沒收時，以其財產抵償之。應執行有期徒刑拾捌年，褫奪公權
拾年。扣案之第一級毒品海洛因拾伍包（驗後合計淨重貳點壹伍
公克，空包裝總重點捌玖公克）及沾有海洛因殘渣包裝袋拾伍
個，均沒收銷燬之；未扣案之販賣毒品所得財物新台幣仟元沒
收之，如全部或一部不能沒收時，以其財產抵償之。
     事  實
一、甲○○明知海洛因係毒品危害防制條例所列管之第一級毒品
    ，未經許可，不得擅自販賣。竟分別基於販賣第一級毒品海
    洛因牟利之犯意，於附表所示之時間、地點，以如附表所示
    之金額，各販售第一級毒品海洛因1 包予邱國仁。邱國仁於
    附表編號三之時地向甲○○購得第一級毒品海洛因1 包並持
    有之，於同日即95年8 月31日下午5 時30分許，在高雄市旗
    津區復興巷51號前被警查獲，並供出毒品來源購自甲○○，
    乃帶同警員於同日即95年8 月31日下午6 時10分許，在高雄
    市前鎮區○○○街183 號前，循線查獲，並當場扣得第一級
    毒品海洛因15包（合計淨重2.15公克，空包裝總重3.89公克
    ）及沾有海洛因殘渣包裝袋15個。
二、案經高雄市政府警察局鼓山分局移送臺灣高雄地方法院檢察
    署檢察官偵查起訴。
     理  由
壹、證據能力部分
一、按被告以外之人於審判外之言詞或書面陳述，除法律有規定
    者外，不得作為證據，刑事訴訟法第159 條第1 項定有明文
    。證人邱國仁於警詢中所為之陳述，依首揭法條規定，原則
    上即無證據能力。此部份復為被告及其辯護人於原審及本院
    準備程序中否認其證據能力（見原審卷第11頁、本院卷第27
    頁），故無刑事訴訟法第159 條之5 同意作為證據之例外情
    形，是證人邱國仁上開證述依法即無證據能力。
二、次按，被告以外之人於偵查中向檢察官所為陳述，除顯有不
    可信之情況者外，得為證據，刑事訴訟法第159 條之1 第2
    項定有明文。偵查中對被告以外之人（包括證人、鑑定人、
    告訴人、被害人及共同被告等）所為之偵查筆錄，或被告以
    外之人向檢察官所提之書面陳述，性質上均屬傳聞證據。惟
    現階段刑事訴訟法規定檢察官代表國家偵查犯罪、實施公訴
    ，依法其有訊問被告、證人及鑑定人之權，證人、鑑定人且
    須具結，而實務運作時，檢察官偵查中向被告以外之人所取
    得之陳述，原則上均能遵守法律規定，不致違法取供，其可
    信度極高，職是，被告以外之人前於偵查中已具結而為證述
    ，除反對該項供述得具有證據能力之一方，已釋明「顯有不
    可信之情況」之理由外，不宜以該證人未能於審判中接受他
    造之反對詰問為由，即遽指該證人於偵查中之陳述不具證據
    能力。本件證人邱國仁於檢察官偵查中所為之陳述，被告及
    其辯護人未曾提及檢察官在偵查時有不法取供之情形，亦未
    釋明上開證人之供述有顯不可信之情況，依上說明，邱國仁
    於偵查中之證言，自具有證據能力。至被告之辯護人於原審
    及本院以當時未經被告行使對質詰問權為由爭執證人邱國仁
    、吳志川偵查中供述之證據能力；查詰問權係指訴訟上當事
    人有在審判庭輪流盤問證人，以求發現真實，辨明供述證據
    真偽之權利；此與證據能力係指符合法律所規定之證據適格
    ，而得成為證明犯罪事實存在與否之證據資格，性質上並非
    相同。偵查中檢察官為蒐集被告犯罪證據，訊問證人旨在確
    認被告嫌疑之有無及內容，與審判期日透過當事人之攻防，
    調查證人以認定事實之性質及目的，尚屬有別。偵查中訊問
    證人，法無明文必須傳喚被告使之得以在場，刑事訴訟法第
    248 條第1 項前段雖規定：「如被告在場者，被告得親自詰
    問」，事實上亦難期被告有於偵查中行使詰問權之機會。此
    項未經被告詰問之被告以外之人於偵查中向檢察官所為之陳
    述，依刑事訴訟法第159 條之1 第2 項之規定，原則上屬於
    法律規定為有證據能力之傳聞證據，於例外顯有不可信之情
    況，始否定其得為證據。是得為證據之被告以外之人於偵查
    中所為之陳述，倘被告於審判中未捨棄其詰問權，因其先前
    之陳述未經被告詰問，應認屬於未經合法調查之證據，並非
    無證據能力，而應禁止證據之使用。此項詰問權之欠缺，非
    不得於審判中由被告行使以補正，而完足為經合法調查之證
    據（最高法院96年度台上字第3923號判決意旨參照）。本院
    查，證人邱國仁於偵查中之證述，已據其具結陳述（偵查卷
    第35頁），依上開說明，本屬有證據能力之證據，其偵查中
    之證言，雖未經被告於偵查程序中為詰問，但於原審已由被
    告及其辯護人踐行詰問之程序，自屬業經合法調查之證據，
    被告之辯護人執此指摘證人邱國仁偵查中之證言無證據能力
    一節自屬無據。至於證人吳志川偵查中供述未經具結，依刑
    事訴訟法第158 條之3 規定為無證據能力。
三、至被告之辯護人另主張本件扣案之證物第一級毒品海洛因15
    包，係違法搜索而得，並無證據能力云云。查本件被告於原
    審準備程序中自承：我手上拿著一個原本用來裝金飾的小包
    包，裡面裝有4 包第一級毒品海洛因等語（見原審卷第16頁
    ），且被告於警訊初供亦供承，「警方當場於我的右手掌內
    查獲海洛因15包」（警卷第4 頁），是依被告所述，其為警
    查獲之時，客觀上確實持有第一級毒品海洛因乙節，則被告
    究係單純持有毒品抑或基於何種目的而為持有，均無礙於員
    警依法執行逮捕之程序，而逮捕現行犯所為之本案扣押，自
    屬於法無違。其次，本件查獲員警並未至被告位於高雄市前
    鎮區○○○街182 號之住處執行搜索，亦未對被告之人身予
    以搜索等情，業據證人即本案查獲員警吳志川於原審審理時
    具結證述明確（見原審卷第129 、133 頁）；而證人吳志川
    既非本案當事人，亦無從閱卷得知辯護人於96年1 月9 日在
    原審所提出之刑事準備書狀中，為被告抗辯稱系爭扣押物乃
    非法搜索取得之證據，並無證據能力等語，是其於原審審理
    中所為之證詞，乃本於職司司法偵查之公務員身分，就已知
    之事項所為真實之陳述，並非於得知辯護人之辯護重點之後
    ，故為匿飾之語，復經具結與交互詰問之程序，應具有可信
    性與憑信性，堪以採信。從而，本件客觀上既無執行搜索，
    自不因員警於製作扣押筆錄時，一時為求周全誤併為勾選搜
    索筆錄之欄位，或因法學素養不足而誤使被告於同意搜索欄
    位簽名，而發生實質搜索之效力，故無違法搜索之問題。況
    本件所扣押之15包第一級毒品海洛因，皆係於為警查獲之時
    ，由被告握於右手掌中之物，乃被告自行將手掌攤開而為警
    所扣得乙節，亦經證人吳志川於原審證述無訛（見原審卷第
    131 頁），本非執行搜索所取得之證物，無違法搜索可言，
    辯護人所辯，均委無足採。
貳、認定被告犯行所憑之證據及論斷
一、訊據上訴人即被告甲○○（下稱被告）固坦承確有於上開時
    間，在高雄市前鎮區○○○街，為警查獲手持第一級毒品海
    洛因等情，惟矢口否認有何販賣第一級毒品海洛因之犯行，
    辯稱：為警查獲之時，伊係站在高雄市前鎮區○○○街163
    號前與洪張月枝聊天，伊手中只有持有4 小包第一級毒品海
    洛因，皆係供自己施用，伊不認識邱國仁，亦不曾販售第一
    級毒品海洛因予邱國仁云云。
二、經查：
  (一)被告於附表所示販賣第一級毒品海洛因之犯行，迭據證人邱
    國仁於檢察官偵查中及原審審理時具結證述綦詳，核與證人
    吳志川於原審審理時具結證述相符，並有扣押筆錄、扣押物
    品目錄表附卷可稽，扣案之白粉15包，經送驗後均為毒品危
    害防制條例第2 條第2 項第1 款規定之第一級毒品海洛因，
    亦有法務部調查局鑑定通知書（調科壹字第09523021950 號
    ）在卷為憑，本案事證明確，被告犯行洵堪認定。
  (二)被告雖以前揭情詞置辯，然質之證人邱國仁於原審96年7 月
    26日審理時具結證稱：「（問：95年8 月31日是否有因為持
    有第一級毒品海洛因，被在庭警員吳志川查獲？）有。（問
    ：你被查獲當時有跟警察說持有第一級毒品海洛因的來源？
    ）有。（問：你後來有帶警察去找賣你毒品之人？）有。（
    問：當天警察有找到賣你毒品之人？）有。（問：販賣毒品
    給你之人，現在有無在這個法庭上？）有，就是在庭的被告
    ，我都叫她「阿婆」。（問：95年8 月31日當天你被警查獲
    的第一級毒品海洛因如何而來？）買的，就是向被告買的。
    （問：該毒品是何時向被告買的？）95年8 月31日下午4 、
    5 點在小港高速公路旁向被告買的。（問：你以多少價錢向
    被告買的？）以1,000 元買1 包，重量多少我不知道。（問
    ：警察如何找到被告？）警察開車載我去，我看到被告，就
    跟警察說就是她賣我毒品。（問：95年8 月31日你被查獲當
    天，你向被告購買毒品的地點？）我是去被告家門口跟她買
    的，她家出去就是高速公路。（問：被告家是何型式？）透
    天厝。（問：在何處跟被告購買毒品？）在被告家門口。（
    問：你於警詢時稱向被告買過3 次毒品，有何意見？）我確
    實有向被告買過3 次毒品，時間如警詢筆錄所載。（問：向
    被告購買3 次毒品，每次買多少錢？）均買1,000 元。」等
    語。參以，證人即查獲員警吳志川於原審96年7 月26日審理
    時亦具結證稱：「（問：95年8 月31日有無查獲本案？）有
    。（問：你如何找到被告？）我們是先查獲轄區內毒品施用
    人口邱國仁，邱國仁說他施用的毒品是向前鎮甲○○買的，
    邱國仁就帶我們去高雄市前鎮區○○○街183 號前面查獲甲
    ○○。（問：你們在那裡查到邱國仁？）高雄市旗津區復興
    巷51號邱國仁家住處門口。（問：你們查獲邱國仁時，他有
    無持有毒品？）有，他持有第一級毒品海洛因1 小包。（問
    ：你們去高雄市前鎮區明禮裡23鄰衙國一街183 號查獲甲○
    ○的情形？）我們開一般的車載邱國仁到高雄市前鎮區○○
    ○街183 號時，我們看到甲○○站在門口，邱國仁在車上有
    指認甲○○就是賣毒品給他的人，我們在車上就看到被告的
    右手掌握有海洛因，我們就將車子靠邊停，下車盤查被告，
    發現被告右手掌拿著已經分裝成15包的海洛因。（問：這15
    包海洛因有無扣案？）有。（問：查獲邱國仁時，你們有問
    他他所持有海洛因的來源？）有，邱國仁說他是向前鎮一位
    綽號「阿婆」的人買的，邱國仁說他被查獲的那包海洛因，
    是他以1,000 元向「阿婆」買的。（問：你們到高雄市前鎮
    區明禮裡23鄰衙國一街183 號時，是邱國仁先跟你們講甲○
    ○就是「阿婆」，還是你們發現被告手上持有毒品而去盤查
    她？）邱國仁在車上就指認甲○○就是綽號「阿婆」之人。
    （問：扣案15包海洛因在何處查獲？）都是在被告的右手掌
    。」等語。可知，證人邱國仁係於為警查獲之後，隨即帶領
    查獲員警前去指認被告，被告復因手持15包第一級毒品海洛
    因而當場為警查獲，倘邱國仁僅係隨意誣指一人以為毒品上
    游，企邀寬典，何以要遠從住處之旗津區跨海前往本案查獲
    之前鎮區？又何以被告恰巧手中確實握有第一級毒品海洛因
    15包？尚且，證人邱國仁與被告並未熟識，業據被告與證人
    邱國仁供陳一致，亦未有何宿怨，而施用毒品之罪嫌遠較偽
    證罪為輕，證人邱國仁又何須甘冒偽證重罪，刻意誣陷被告
    僅係為求施用毒品之罪嫌獲得輕判？顯與常情有違。況證人
    邱國仁對於附表所示之時間、地點，以如附表所示之金額購
    買第一級毒品海洛因，均巨細靡遺詳述明確，自非臨訟杜撰
    之詞，是證人邱國仁所述難認有何不可信之處。
  (三)其次，被告固辯稱扣案毒品乃係伊因罹患癌症，難忍疼痛，
    故而用以止痛云云。然被告於95年9 月1 日在鼓山分局製作
    筆錄時自承，係於1 個月前施用等語（見警詢卷第4 頁）；
    後於95年9 月15日在檢察官偵查中稱，係於95年7 月份施用
    ，之前沒有施用等語（見95年度偵字第23199 號卷第27頁）
    。果若被告係因罹患癌症，而正規藥物業已無法止痛，必須
    鋌而走險甘冒觸犯刑典，猶執意為之，且辯護人亦屢屢具狀
    表明被告罹患子宮頸癌末期（見95年度偵字第23199 號卷附
    刑事停止羈押聲請狀），自可想見其病痛之嚴重，恐已屆非
    施用毒品麻醉身心，否則難以度日之境地，惟被告竟可長達
    月餘猶毋須施用毒品以減輕疼痛，是其所罹癌症之病痛是否
    已達置觸犯刑事犯罪於不顧之程度，實非無疑義。再者，被
    告自89年9 月18日於財團法人長庚紀念醫院（高雄）分院住
    院開刀治療癌症之後，分別於89年9 月20日、92年1 月1 日
    、92年1 月3 日、92年1 月6 日、92年8 月3 日及95年6 月
    22 日 等6 次，曾經醫囑開立50mg/dc 含有嗎啡成分之止痛
    藥，有該院96年4 月9 日（96）長庚院高字第632532號函附
    卷可稽（原審卷第24頁），顯見被告罹患癌症多年，尚非須
    長期服用含嗎啡之藥物止痛，自亦無非仰賴施用第一級毒品
    海洛因不可，方能補正規藥物不足之餘地。是被告上開辯詞
    ，尚難採信。
  (四)證人洪張月枝於原審證稱：警方查獲被告時，被告手持4 包
    海洛因，並非15包，是供被告自己施用的，沒有看過被告有
    販賣毒品給別人，查獲地點在我家高雄市前鎮區○○○街16
    3 號門口，並非在被告家門口云云。查被告甲○○於警訊初
    供自承：「我是在95年8 月31日18時10分，在高雄市前鎮區
    ○○○街182 號前，被警方攔下臨檢盤查，當場被警方在我
    的右手掌內查獲我所有之15小包一級毒品海洛因」等語（警
    卷第4 頁）；被告於檢察官偵查中亦供承：「（問：你當天
    是在你家門口被抓？）是。（問：警察查獲15包毒品是你握
    在手上？）是」等語（偵查卷第26頁）；證人邱國仁於原審
    證稱：「我是去被告家門口跟她買的，她家出去就是高速公
    路」等語（原審卷第141 頁）；證人吳志川於原審證稱：「
    我們下車盤查被告，發現被告右手掌拿著已經分裝成15包的
    海洛因」、「這15包海洛因有扣案」等語（原審卷第128 頁
    ）；本件警方依法執行扣押之地點係「高雄市○鎮區○○里
    ○○鄰○○○街182 號前」，扣押物品係「海洛因15小包」，
    有高雄市政府警察局鼓山分局扣押筆錄及扣押物品目錄表附
    卷可稽（警卷第16頁、第20頁），綜上各節相互勾稽，足證
    被告為警查獲地點係高雄市前鎮區○○○街182 號被告住宅
    前面，查扣物品為第一級毒品海洛因15小包無訛，證人洪張
    月枝之證言乃迴護被告之飾詞，並非可採；又毒梟販賣毒品
    通常私密為之，不可能公開販賣，從而證人洪張月枝證稱沒
    有看過被告有販賣毒品給別人一節，仍不能採為有利被告之
    認定。至於證人洪志川於原審證稱查獲被告之地點在高雄市
    前鎮區○○○街183 號前，扣押筆錄上所記載182 號前應該
    是誤載一節，顯與前開論述各節不符，應係警方承辦案件繁
    多，且時間久隔記憶不清所致，自非可採，不能執此採為有
    利被告之認定。
  (五)邇來政府為杜絕毒品氾濫，毒害人民甚深，再三宣導教民眾
    遠離毒品、媒體之報導既深且廣，對於毒品之禁絕，應為民
    眾所熟悉。又政府對於查緝施用、轉讓及販賣毒品無不嚴格
    執行，且販賣毒品罪更係重罪，設若無利可圖，衡情一般持
    有毒品者，當不致輕易將持有毒品交付他人。況乎第一級毒
    品海洛因價格不貲、物稀價昂，且販賣第一級毒品海洛因係
    違法行為，非可公然為之，亦無公定之價格，不論任何包裝
    ，均可任意分裝增減分量，每次買賣價量，亦可能隨時依雙
    方間之關係深淺、資力、需求量及對行情之認知、來源是否
    充裕、查緝是否嚴緊，購買者被查獲時供述購買對象之可能
    性風險之評估等，因而異其標準，並隨時機動調整，非可一
    概而論，是販賣之利得除經坦承犯行或價量俱臻明確外，委
    難查得實情，販賣之人從價差或量差中牟利方式雖異，其意
    圖營利之非法販賣行為則一，足見本件被告由上手販毒者處
    取得毒品後再俟機販賣第一級毒品海洛因之舉，主觀上確有
    牟利意圖，應堪認定。
  (六)綜上所述，被告上開辯解，俱非可採，罪證明確，犯行堪以
    認定。
三、核被告甲○○於附表所為，各係犯毒品危害防制條例第4 條
    第1 項之販賣第一級毒品罪。被告所犯三罪，犯意各別，行
    為互異，應予分論併罰。被告僅係小盤毒販，每次販毒所得
    僅新臺幣（下同）1,000 元，其犯罪情節遠比大盤毒梟販入
    大量毒品並售出嚴重危害社會治安為輕，如量處法定最低刑
    度無期徒刑仍嫌過重，其犯罪情狀足堪憫恕，均依刑法第59
    條規定各減輕其刑。
四、原判決認被告所犯三罪罪證明確予以論科，固非無見；惟查
    ，(一)被告僅係小盤毒販，每次販毒所得僅1,000 元，如量處
    法定最低刑度無期徒刑仍嫌過重，其犯罪情狀足堪憫恕，已
    如前述，原判決未依刑法第59條規定各減輕其刑，自有未合
    ；(二)按證人依法應具結而未具結者，其證言不得作為證據，
    刑事訴訟法第158 條之3 定有明文。因證人未依法具結，無
    法擔保其證言係據實陳述，若違反而未具結者，其證言不應
    使其具有證據能力。而證人吳志川於偵查中作證，檢察官於
    供前或供後未依法令證人吳志川具結，此觀之訊問筆錄自明
    （偵查卷第31頁），原判決理由第2 、3 頁說明證人吳志川
    偵查中之證言有證據能力，顯係違背法令。(三)數罪併罰各罪
    應沒收之物，應於主刑後分別諭知，並於定執行後為重複之
    記載。原判決認定被告犯販賣第一級毒品共三罪，未於各罪
    主刑之後諭知「未扣案之販賣毒品所得財物新臺幣1,000 元
    沒收之，如全部或一部不能沒收時，以其財產抵償之」，亦
    未於第3 次販賣第一級毒品主刑之後諭知「扣案之第一級毒
    品海洛因15包，驗後合計淨重2.15公克，空包裝總重3.89公
    克，及沾有海洛因殘渣包裝袋15個，均沒收銷燬之」，僅於
    定應執行刑之後為沒收銷燬（毒品部分）及沒收（販毒所得
    3,000 元）暨抵償之諭知，於法自有未合；(四)毒品危害防制
    條例第4 條第1 項販賣第一級毒品罪，以意圖營利為要件。
    本件原判決理由並無隻言半語認定被告有營利意圖之論述，
    亦有理由不備之違法。被告上訴意旨否認犯罪，並指摘原判
    決不當，雖無理由，惟原判決既有上開可議之處，仍屬無可
    維持，應予撤銷改判。審酌被告並無受有期徒刑以上刑之宣
    告，素行堪認良好，惟其無視於國家對於杜絕毒品犯罪之禁
    令，竟販售圖利，助長毒品之氾濫，危害國人健康之威脅非
    輕，且犯後猶匿詞矯飾，空言否認犯行，難認已有悔悟之意
    ，惟念其販毒所得不多，情節非重等一切情狀，分別量處如
    主文所示之刑，並認其所犯各罪均有褫奪公權之必要，依刑
    法第37條第2 項之規定，各諭知褫奪公權10年，及定其應執
    行之刑與褫奪公權之期間。末按，扣案之15包白粉，經送驗
    後均為毒品危害防制條例第2 條第2 項第1 款規定之第一級
    毒品海洛因，有上開法務部調查局鑑定通知書在卷可稽，及
    用以盛裝該管制毒品沾有海洛因殘渣之包裝袋15個，因皆與
    該管制毒品海洛因在物理上無法析離，爰均依毒品危害防制
    條例第18條第1 項前段之規定，均沒收銷燬之；又犯毒品危
    害防制條例第4 條至第9 條、第12條、第13條或第14條第1
    項、第2 項之罪者，其供犯罪所用或因犯罪所得之財物，均
    沒收之，如全部或一部不能沒收時，追徵其價額或以其財產
    抵償之，毒品危害防制條例第19條第1 項定有明文。被告每
    次各以1,000 元，3 次合計以3,000 元之價格販售第一級毒
    品海洛因予邱國仁，該未扣案之各1,000 元合計3,000 元，
    自為因犯罪所得之財物，爰依上開義務沒收之規定予以宣告
    沒收，如全部或一部不能沒收時，應以其財產抵償之。
五、本件被告所犯如附表所示販賣第一級毒品罪，雖均在96年4
    月24日以前，然均屬不得減刑之罪，自無中華民國96年罪犯
    減刑條例之適用，附此明。
據上論結，應依刑事訴訟法第369 條第1 項前段、第364 條、第
299 條第1 項前段，毒品危害防制條例第4 條第1 項、第18條第
1 項前段、第19條第1 項，刑法第11條、第59條、第37條第2 項
、第51條第5款、第8款，判決如主文。
本案經檢察官鄭銘謙到庭執行職務。
中　　華　　民　　國　　96　　年　　11　　月　　6 　　日
                  刑事第五庭    審判長法  官  曾永宗
                                      法  官  任森銓
                                      法  官  王伯文
以上正本證明與原本無異。
如不服本判決應於收受本判決後10日內向本院提出上訴書狀，其
未敘述上訴理由者，並得於提起上訴後10日內向本院補提理由書
狀（均須按他造當事人之人數附繕本）「切勿逕送上級法院」。
中　　華　　民　　國　　96　　年　　11　　月　　7 　　日
　　　　　　　　　　　　　　　　　　　書記官  陳武悅
附錄本判決論罪科刑法條：
毒品危害防制條例第4條第1項
製造、運輸、販賣第一級毒品者，處死刑或無期徒刑；處無期徒
刑者，得併科新臺幣1 千萬元以下罰金。
附表
┌──┬─────┬────────┬───────┐
│編號│ 犯罪時間 │   犯罪地點     │   犯罪所得   │
│    │          │                │(單位：新臺幣)│
├──┼─────┼────────┼───────┤
│ 一 │95年8 月29│高雄市前鎮區衙國│1,000 元      │
│    │日8 時    │一街182號門口   │              │
├──┼─────┼────────┼───────┤
│ 二 │95年8 月30│高雄市前鎮區衙國│1,000 元      │
│    │日8 時    │一街182號門口   │              │
├──┼─────┼────────┼───────┤
│ 三 │95年8 月31│高雄市前鎮區衙國│1,000 元      │
│    │日16時40分│一街182號門口   │              │
└──┴─────┴────────┴───────┘
                                                    fwq
